臺灣板橋地方法院刑事判決　　　　　　　　　　　　九十一年度訴字第一五三０號
　　公　訴　人　臺灣板橋地方法院檢察署檢察官
　　被　　　告　甲○○　男　四.
右列被告因違反毒品危害防制條例案件，經檢察官提起公訴（九十一年度毒偵緝字第
二五五號、第二五六號、第二五七號），暨移送併案審理（九十一年度毒偵字第二八
０四號），本院判決如左：
    主  文
甲○○連續施用第一級毒品，處有期徒刑壹年，扣案第一級毒品海洛因柒包（合計淨
重點貳捌公克，包裝重壹點玖肆公克）、第二級毒品甲基安非他命貳包（合計淨重
柒點零貳公克，驗餘淨重陸點玖公克），均沒收銷燬；吸食器組，均沒收。
    事  實
一、甲○○前於民國（下同）九十年十二月二十七日因違反槍砲彈藥刀械管理條例，
    經臺灣高等法院判處有期徒刑五年，併科罰金十萬元，現正上訴最高法院中。復
    因施用第一級毒品海洛因及第二級毒品甲基安非他命（以下稱安非他命），於臺
    灣板橋地方法院檢察署九十年度毒偵字第一七六五號違反毒品危害防制條例案件
    中，經本院以九十年度毒聲字第二三六七號裁定送臺灣臺北看守所附設勒戒處所
    觀察、勒戒後，認無繼續施用毒品之傾向，由該署檢察官於九十年六月十八日為
    不起訴處分後確定在案。詎甲○○猶不知悔改，明知海洛因及安非他命分別係毒
    品危害防制條例所明定之第一級與第二級毒品，均不得非法持有及施用，竟分別
    基於施用第一級毒品海洛因及第二級毒品安非他命之概括犯意，自前案不起訴處
    分後五年內之九十年十一月三十日起至同年十二月十日止，連續在位於臺北縣板
    橋市○○路二六八號之亞哥汽車旅館五０九室及同縣土城市○○路二五五號六樓
    等處，以將海洛因及安非他命一起置於吸食器內，再點火加熱燒烤吸聞所產生白
    煙之方式，施用第一級毒品海洛因及第二級毒品安非他命二、三次。嗣於九十年
    十一月三十日凌晨零時四十分許，經警先在上址之亞哥汽車旅館五０九室查獲甲
    ○○，並扣得其所有之第一級毒品海洛因五包（起訴書誤載為一包；合計淨重一
    ˙六四公克，包裝重一˙四五公克）、第二級毒品安非他命一包（淨重六˙四四
    公克，驗餘淨重六˙三七公克）及吸食器三組等物。甲○○又於九十年十二月十
    日晚間九時五十五分許，經警在臺北縣土城市○○路二五五號六樓查獲，並再扣
    得其所有之第一級毒品海洛因五包（起訴書誤載為二包；合計淨重一˙六四公克
    ，包裝重０˙四九公克）及第二級毒品安非他命一包（淨重０˙五八公克，驗餘
    淨重０˙五六公克）等物。案經公訴人提出聲請，本院於九十一年三月十五日以
    九十一年度毒聲字第九０四裁定送勒戒處所施以觀察、勒戒，嗣經臺灣臺北看守
    所附設勒戒處所認有繼續施用毒品之傾向，再由本院於九十一年六月二十日以九
    十一年度毒聲字第一九三九號裁定令入戒治處所施以強制戒治一年，現於臺灣臺
    北戒治所強制戒治中。
二、案經臺北縣政府警察局板橋分局、臺北市政府警察局大安分局報告臺灣板橋地方
    法院檢察署檢察官偵查起訴。
    理  由
一、右開事實，業據被告甲○○於本院調查及審理時坦承不諱在卷，又被告先後為警
    查獲時所採取之尿液檢體中，經檢出嗎啡及安非他命之陽性反應，有臺北市立療
    養院九十年十二月二十日之煙毒尿液檢驗報告書及昭信科技顧問股份有限公司所
    出具九十一年一月二日之濫用藥物陽性檢體檢驗報告影本各乙紙附卷可稽。扣案
    之二包安非他命經送內政部警政署刑事警察局鑑驗結果，均檢出第二級毒品安非
    他命成分，合計淨重七˙０二公克（共取０˙０九公克供化驗用，驗餘淨重六˙
    九三公克），有該局九十一年九月十八日刑鑑第0000000000號、第0
    000000000號鑑驗通知書二紙附卷可按。另七包白粉，復經送法務部調
    查局鑑定均含有第一級毒品海洛因成分，合計淨重三˙二八公克（包裝重一˙九
    四公克），亦有該局九十一年一月十七日調科壹字第０９１２３０２８４００號
    及同年月三十日調科壹字第０６0000000號鑑定通知書二紙在卷可憑，並
    有被告所有供其施用毒品之器具吸食器三組在卷可資佐證，足徵被告前揭連續施
    用第一級毒品海洛因及第二級毒品安非他命之自白與事實相符而堪予採信。又查
    被告前如事實欄所載，因施用第一級毒品海洛因、第二級毒品安非他命案件，經
    本院裁定送勒戒處所觀察、勒戒後，認無繼續施用毒品之傾向，由臺灣板橋地方
    法院檢察署檢察官於九十年六月十八日不起訴處分確定乙節，有前揭案件之不起
    訴處分書及臺灣高等法院檢察署刑案紀錄簡覆表各乙份在卷可查，其復自九十年
    十一月三十日起至同年十二月十日止，再為右揭連續施用第一級、第二級毒品之
    犯行，且經觀察、勒戒後，認有繼續施用毒品之傾向，有臺灣臺北看守所附設勒
    戒處所九十一年六月十日函送之有無繼續施用毒品傾向證明書一份附卷可佐，是
    被告於五年內再犯本件施用毒品案件，其所為符合毒品危害防制條例第二十條前
    段之規定無訛。故本案事證明確，被告犯行堪以認定，應予依法論科。
二、按海洛因及安非他命分別為毒品危害防制條例明定之第一級及第二級毒品，故核
    被告甲○○所為，係犯同條例第十條第一項之施用第一級毒品罪及同條第二項之
    施用第二級毒品罪。被告施用前後持有第一級毒品海洛因及第二級毒品安非他命
    之低度行為，為其施用之高度行為所吸收，故均不另論罪。又其先後多次施用第
    一級、第二級毒品之犯行，時間緊接，方法相同，觸犯構成犯罪要件相同之罪名
    ，顯係基於概括之犯意反覆而為，應依刑法第五十六條連續犯之規定，分別論以
    一罪並均加重其刑。至於被告甲○○係以吸食器同時施用海洛因及安非他命二種
    毒品，應屬一施用行為而同時觸犯上揭二罪名，為想像競合犯，應依刑法第五十
    五條之規定，從一重之連續施用第一級毒品罪處斷，公訴意旨謂上揭二罪間，因
    犯意各別，行為互異，而應予以分論併罰乙節，尚有未洽，附予敘明。爰審酌被
    告甲○○前有如事實欄所載之犯罪科刑紀錄（未構成累犯），有臺灣高等法院檢
    察署刑案紀錄簡覆表乙份在卷可參，經送觀察、勒戒認無繼續施用毒品傾向，而
    為不起訴處分確定後，仍有本件施用第一級、第二級毒品犯行，顯見其戒除毒癮
    之意志薄弱，及其犯罪之目的、手段、施用施用毒品之次數及期間尚短、施用毒
    品戕害其身心與於偵查中猶矢口否認犯行，迄本院審理時始知坦承犯行之態度等
    一切情狀，量處如主文所示之刑，以資懲儆。至於扣案之海洛因七包，合計淨重
    三˙二八公克（包裝重一˙九四公克）；與安非他命二包，合計淨重七˙０二公
    克（驗餘共淨重六˙九三公克），分別係毒品危害防制條例所定之第一級、第二
    級毒品，故不問屬於犯人與否，依同條例第十八條第一項前段之規定，均併為沒
    收銷燬之諭知。另扣案之吸食器三組，係被告甲○○所有以供其施用毒品乙節，
    業經被告於本院審理時供明在卷，核與毒品危害防制條例第十八條第一項前段規
    定之專供施用毒品器具之要件尚有不合（法務部八十八年八月二十五日法檢字
    第001798號函可資參照），自非該條項所指得單獨宣告沒收銷燬之違禁物，惟仍
    應依刑法第三十八條第一項第二款之規定，併為沒收之諭知。
三、另臺灣板橋地方法院檢察署九十一年度毒偵字第二八０四號違反毒品危害防制條
    例案件，公訴人認被告甲○○於九十一年五月二十八日凌晨三時三十分許往前分
    別回溯九十六小時、二十六小時內某時，在不詳地點，施用第一級毒品海洛因、
    第二級毒品安非他命，因認被告尚涉犯毒品危害防制條例第十條第一項、第二項
    之罪，並與前揭已論罪科刑部分，有連續犯之裁判上一罪關係，而移送併案審理
    等語。惟按連續犯之所謂出於概括犯意，必須其多次犯罪行為自始均在一個預定
    犯罪計劃以內，出於主觀上始終同一犯意之進行，若中途另有新犯意發生，縱所
    犯為同一罪名，究非連續其初發的意思，即不能成立連續犯，最高法院著有七十
    年台上字第六二九六號判例甚明。訊據被告甲○○於審理時固坦承於九十一年五
    月二十七日晚上，在臺北縣中和市○○路朋友住處，有以相同方法施用第一級毒
    品海洛因及第二級毒品安非他命之犯行，惟亦供認自九十年十二月十日被查獲後
    起，至九十一年五月二十八日再被查獲止，這期間都沒有在施用毒品，因其土城
    市○○路二五五號六樓房子，做生意失敗被拍賣，心情不好才會臨時想到要吸食
    ，與本案並無關連等語（見九十一年十月二十三日審判筆錄）。經查被告右揭移
    送併案審理部分之犯罪時間，與本案論罪科刑之部分，前後相距逾五個月以上，
    已難謂時間緊接，且被告於九十一年五月二十八日為警查獲後，所採取之尿液檢
    體中固檢出嗎啡及安非他命之陽性反應，然並無其他足資證明被告甲○○自九十
    年十二月十日起至九十一年五月二十八日止，尚有移送併案意旨所稱基於概括之
    犯意，施用海洛因、安非他命犯行之積極證據，被告否認於此期間內有施用毒品
    之犯行，自非屬飾卸刑責之詞，應堪以採信。是以被告於九十一年五月二十七日
    雖有施用海洛因及安非他命之犯行，實應認被告係另行起意而為，揆諸前揭判例
    之意旨，與已起訴論罪部分當無成立連續犯之可能，自無何連續犯之裁判上一罪
    關係，本院無從併予審究，應退回由公訴人另行偵處，附此敘明。
據上論斷，應依刑事訴訟法第第二百九十九條第一項前段，毒品危害防制條例第十條
第一項、第二項、第十八條第一項前段，刑法第十一條前段、第五十六條、第五十五
條、第三十八條第一項第二款，判決如主文。
本案經檢察官馬中琍到庭執行職務
中      華      民      國    九十一    年      十一    月      六      日
                              臺灣板橋地方法院刑事第三庭
                                    法  官    陳志揚
右正本證明與原本無異。
如不服本判決，應於判決送達後十日內向本院提出上訴狀 (應附繕本) ，上訴於
臺灣高等法院。
                                    書記官    陳慶樹
中      華      民      國    九十一    年      十二   月       四      日
附錄本案論罪科刑法條全文：
毒品危害防制條例第十條：
  施用第一級毒品者，處六月以上五年以下有期徒刑。
  施用第二級毒品者，處三年以下有期徒刑。
